臺灣高等法院臺南分院刑事判決　　　　　96年度上訴字第88號
上　訴　人　臺灣雲林地方法院檢察署檢察官
被　　　告　甲○○
　　　　　　　　　　(現另案於台灣台南看守所羈押中)
上列上訴人因被告違反毒品危害防制條例案件，不服臺灣雲林地
方法院95年度訴字第755號中華民國95年12月4日第一審判決（起
訴案號：臺灣雲林地方法院檢察署95年度毒偵字第1479號、第15
33號、第1609號），提起上訴，本院判決如下：
    主  文
原判決撤銷。
甲○○施用第一級毒品，累犯，處有期徒刑捌月。又施用第一級
毒品，累犯，處有期徒刑捌月，應執行有期徒刑壹年貳月。
    事  實
一、甲○○民國（下同）91年間因施用毒品案件，經觀察、勒戒
    後，認無繼續施用毒品之傾向，於92年1月29日釋放，並由
    臺灣雲林地方法院檢察署檢察官於同日以92年度毒偵字第40
    號為不起訴處分確定。又於93年間因施用毒品案件，經臺灣
    雲林地方法院判處有期徒刑8月確定，於94年1月31日縮刑期
    滿執行完畢。猶不知戒除施用毒品習性，於上開觀察、勒戒
    執行完畢釋放後5年內，復基於施用第1級毒品海洛因之犯意
    ，再犯下列之施用第1級毒品海洛因犯行：
    （一）自95年3、4月間某日起至95年8月22日止，在雲林縣
          東勢鄉○○村○○路85號其住處，以將海洛因摻水置
          於針筒內注射血管之方式，每隔1、2日即施用第1級
          毒品海洛因1次，至95年8月22日晚上9時50分許，因
          另涉竊盜案件在雲林縣土庫鎮○○里○○○號○路之高
          鐵高架橋下為警查獲，經警採尿送驗後，檢出嗎啡陽
          性反應。
    （二）甲○○於95年8月22日被查獲後，另行起意，復自同
          年8月23日起，亦以前述方法，每隔1、2日以即施用
          第1級毒品海洛因1次，至95年9月2日上午10時30分許
          ，又因涉竊盜案件為警在雲林縣東勢鄉○○村○○路
          160號前查獲，95年9月3日被解送臺灣雲林看守所羈
          押，經看守所人員採尿送驗結果，亦檢出毒品嗎啡陽
          性反應而悉上情。
二、案經雲林縣警察局台西分局及臺灣雲林看守所報請臺灣雲林
    地方法院檢察署檢察官偵查起訴。
     理  由
甲、程序部分：本件被告甲○○所犯為死刑、無期徒刑或最輕本
    刑為三年以上有期徒刑以外之罪，其於準備及審理程序中就
    被訴事實為有罪之陳述，經審判長告知簡式審判程序之旨，
    並聽取公訴人之意見後，爰依刑事訴訟法第273條之1第1項
    規定，裁定進行簡式審判程序，合先敘明。
乙、實體部分：
    一、訊據被告甲○○對上開事實，迭據其在警訊、偵查、原
        審及本院審理時，坦白承認 (詳95年8月23日警訊筆錄
        、偵字第1479號卷第14頁、原審卷第20頁、第33頁、本
        院96年1月25日筆錄) ，並有雲林縣警察局虎尾分局查
        獲毒品嫌犯尿液送檢真實姓名對照表、雲林縣警察局臺
        西分局95年度查獲毒品案件嫌疑犯尿液送檢真實姓名登
        記簿、檢體採收紀錄表各1份；詮昕科技股份有限公司9
        5年9月6日、95年9月22日濫用藥物尿液檢驗報告各1 份
        附卷可查 (附於雲林縣警察局虎尾分局、雲林縣警察局
        臺西分局卷內)。
    二、被告於91年間因施用毒品案件，經觀察、勒戒後，認無
        繼續施用毒品之傾向，於92年1月29日釋放，並由臺灣
        雲林地方法院檢察署檢察官於同日以92年度毒偵字第40
        號為不起訴處分確定。又於93年間因施用毒品案件，經
        臺灣雲林地方法院判處有期徒刑8月確定，於94年1月31
        日縮刑期滿執行完畢 ，有臺灣雲林地方法院檢察署檢
        察官92年度毒偵字第40號不起訴處分書、臺灣高等法院
        被告前案紀錄表各1份附卷可按，其於上開觀察、勒戒
        執行完畢釋放後5年內，復施用第1級毒品海洛因，自應
        依法論科。
    三、法律變更之比較：
         (一)按刑法第56條連續犯之規定，業於94年1月7日修
             正公布刪除，並於95年7月1日施行，則被告之犯
             行，均在新法生效之後，自無連續犯之適用，故
             被告自95年3、4月間某日起至95年8月22日止之數
             犯行於同時同地密切接近實施，侵害同一法益，
             各行為之獨立性極為薄弱，依一般社會觀念，在
             時間差距上難以強行分開，在刑法之評價上，以
             視為數個舉動之接續施行，合為包括之一行為予
             以評價，較為合理，應屬接續犯。至其被查獲後
             ，又另行起意，再自95年8月23日起至95年9月2
             日止之數犯行，依前述說明，亦屬接續犯，而前
             後2次被查獲 ，應以數罪論處。
         (二)刑法第47條關於累犯部分，被告之犯行，既均在
             新法生效之後，自應依修正後之刑法第47條之規
             定，論以累犯。
         (三)關於定執行刑部分，被告發覺之犯罪時間，既均
             在95年7月1日新法施行後，故應適用新法。
    四、按海洛因為毒品危害防制條例第2條第2項第1款所明定
        之第1級毒品。被告甲○○非法施用，核其所為，係犯
        毒品危害防制條例第10條第1項之施用第1級毒品罪，其
        非法持有第1級毒品海洛因之低度行為，已為其施用之
        高度行為所吸收，不另論罪，被告先後2次被查獲，犯
        意各別，應分論併罰。被告有如犯罪事實欄所述之前案
        科刑及執行紀錄，有卷附臺灣高等法院被告前案紀錄表
        可按，其受有期徒刑之執行完畢，5年以內故意再犯有
        期徒刑以上之罪，為累犯，應依刑法第47條第1項之規
        定，加重其刑。公訴人就被告95年8月22日晚上9時50分
        許遭查獲之施用毒品犯行提起公訴後，並對95年9月2日
        上午10時30分許施用毒品犯行提起公訴（即95年度毒偵
        字第1533號、第1609號），因95年度毒偵字第1533號、
        第1609號部分，經臺灣雲林地方法院於95年12月14日以
        95年度訴字第813號認與本案係裁判上一罪而判決公訴
        不受理確定在案，此部分本院自得審理 ，並予敘明。
    五、原審予以論罪科刑，固非無見，惟查：(一)被告於95年
        8月22日晚上9時50分許遭查獲之施用第1級毒品後，另
        行起意，再於年月23日以後再施用第1級毒品（即95年
        度毒偵字第1533號、第1609號），並於95年9月2日上午
        10時30分許被查獲，2罪間尚難認係單1犯罪，應分論併
        罰，原審認仍屬單一犯罪尚有未合。(二)95 年8月23
        日以後再施用第1級毒品部分（即95年度毒偵字第1533
        號、第1609號），業經檢察官提起公訴，僅因認與本案
        有裁判上一罪之關係而決公訴不受理，並非未經起訴，
        原審認未經檢察官起訴，亦有不當，公訴人上訴意旨，
        執此指摘原判決此部分不當，為有理由，應由本院撤銷
        改判，爰審酌被告前因施用毒品，經觀察、勒戒之處分
        後猶犯同罪行、其犯罪本質上為戕害自我身心健康之行
        為，尚未嚴重破壞社會秩序或侵害他人權益，及其犯後
        坦承犯行、態度良好、教育程度為國小畢業等一切情狀
        ，各量處有期徒刑八月，並定其應執行之刑為有期徒刑
        一年二月。
四、據上論斷，應依刑事訴訟法第273條之1第1項、第369條第1
    項前段、第364條、第299條第1項前段、毒品危害防制條例
    第10條第1項，刑法第11條前段、第47條第1項、第51條第5
    款，判決如主文。
本案經檢察官林炎昇到庭執行職務。
中　　華　　民　　國　　96　　年　　2 　　月　　8 　　日
                  刑事第五庭    審判長法　官　楊明章
                                      法　官  楊子莊
                                      法  官  戴勝利
以上正本證明與原本無異。
如不服本判決，應於收受本判決後十日內向本院提出上訴書狀。
其未敘述上訴理由者並得於提起上訴後十日內向本院補提理由書
狀（均須按他造當事人之人數附繕本）「切勿逕送上級法院」。
　　　　　　　　　　　　　　　　　　　書記官　陳淑貞
中　　華　　民　　國　　96　　年　　2 　　月　　8 　　日
附錄：本案論罪科刑法條：
毒品危害防制條例第10條第1項：施用第1級毒品者，處6月以上5
                             年以下有期徒刑。
